臺灣臺東地方法院刑事判決　　　　　　　 96年度簡上字第3號
上　訴　人　臺灣臺東地方法院檢察署檢察官
被　　　告　乙○○
　　　 　　　　　　（現另案於臺灣臺東監獄執行中）
上列上訴人因被告過失傷害案件，不服本院於中華民國95年12月
12日所為95年度東簡字第418號第一審判決（起訴書案號：臺灣
臺東地方法院檢察署95年度偵緝字第124號），提起上訴，本院
管轄之第二審合議庭判決如下：
    主      文
上訴駁回。
    事實及理由
一、本案經本院審理結果認原審對被告乙○○論罪科刑之判決，
    其認事用法均無違誤，應予維持，並引用第一審簡易判決書
    所載之事實、證據及理由（如附件）。
二、上訴人上訴意旨略以：被告所辯解因生活所迫，需外出工作
    等語，與事實不符，原審諭知被告拘役10日，量刑顯然過輕
    云云。
三、按量刑輕重，係屬事實審法院得依職權自由裁量之事項，苟
    已斟酌刑法第57條各款所列情狀而未逾越法定刑度，不得遽
    指為違法，最高法院72年度臺上字第6696號、75年度臺上字
    第7033號判例著有明文；且在同一犯罪事實與情節，如別無
    其他加重或減輕之原因，下級審量定之刑，亦無過重或失輕
    之不當情形，則上級審法院對下級審法院之職權行使，原則
    上應予尊重（最高法院85年度臺上字第2446號裁判參照）；
    況本院以為，量刑之裁量權，乃憲法所保障法官獨立審判之
    核心，法院行使此項裁量權，亦非得以任意或自由為之，仍
    應受一般法律原理原則之拘束，即仍須符合法律授權之目的
    、法律秩序之理念、國民法律感情及一般合法有效之慣例等
    規範，尤其應遵守比例原則及平等原則之意旨，否則即可能
    構成裁量濫用之違法（另參見最高法院86年度臺上字第7655
    號判決），亦即如非有裁量逾越或裁量濫用之明顯違法情事
    ，自不得擅加指摘其違法或不當，即使上級法院對下級法院
    裁量權之審查，亦應同此標準，此不僅在保障法官不受任何
    制度外之不當干涉，更保障法官不受制度內的異質干涉，此
    方符憲法第80條所宣示獨立審判之真義。
四、經查：本件被告所犯過失傷害罪，法定本刑為6月以下有期
    徒刑、拘役或500元以下罰金。原審依具體個案認定被告因
    其配偶即告訴人丙○○入獄服刑，為生活所迫，須外出工作
    ，致疏於照顧其子，造成其子雙手受傷，惟犯後坦承犯行態
    度良好等一切情狀，量處拘役10日並諭知易科罰金之折算標
    準，其量刑已斟酌全案情節、法定加重減輕規定、刑法第57
    條各款情形且未逾越法定刑之範圍，依前揭最高法院判例及
    裁判要旨，尚難認原審量刑有違法之情事，是以檢察官上訴
    意旨指摘原審量刑過輕，為無理由。
五、綜上所述，原審法院因而就被告論罪科刑，其認事用法均無
    違誤，量刑亦稱允當，上訴意旨認原判決不當為無理由，應
    予駁回。
據上論斷，應依刑事訴訟法刑事訴訟法第455條之1第3項、第368
條、第373條，判決如主文。
本案經檢察官甲○○到庭執行職務。
中　　華　　民　　國　　96　　年　　4 　　月　　10　　日
                  刑事第一庭    審判長法  官  陳中和
                                      法  官  詹慶堂
                                      法  官  徐淑芬
以上正本證明與原本無異。
本件不得上訴。
                                      書記官　王希文
中　　華　　民　　國　　96　　年　　4 　　月　　10　　日
附錄本案論罪科刑法條全文：
中華民國刑法第284條
因過失傷害人者，處 6 月以下有期徒刑、拘役或 5 百元以下罰
金，致重傷者，處 1 年以下有期徒刑、拘役或 5 百元以下罰金
。
從事業務之人，因業務上之過失傷害人者，處 1 年以下有期徒刑
、拘役或1千元以下罰金，致重傷者，處3年以下有期徒刑、拘役
或2千元以下罰金。
